---
title: "Exploración de Datos"
output: html_notebook
---

```{r}
setwd("C:/Users/faria/OneDrive/Documentos/Tareas/GitHub/Google-Play-Store-Mining")
```
```{r}
#library(reshape)
library(tidyverse)
```
```{r}
ex_GP<-read.csv("extended_googleplaystore.csv")
ex_GPur<-read.csv("extended_googleplaystore_user_reviews.csv")
#GP<-read.csv("googleplaystore.csv")
#GPur<-read.csv("googleplaystore_user_reviews.csv")
#ptr<-read.csv("profiled_Translated_Review.csv")
```
```{r}
#summary(ex_GP)
#summary(ex_GPur)
```
```{r}
normalize<-function(d){
  u<-mean(d)
  s<-sd(d)
  (d-u)/s
}

reEscale<-function(d,a,b){
  M<-max(d)
  m<-min(d)
  s<-(b-a)/(M-m)
  k<-(a*M-b*m)/(M-m)
  s*d+k
}
```


Extended Google PLaystore:

Contiene 9659 filas, cada una correspondiente a una app distinta que se identifica en la primer columna. Las 22 columnas restantes describen características de la aplicación, tales como el tamaño, género, precio y número de descargas.

Las columnas "Category" y "Genres" contienen valores numéricos, cada uno asociado a una categoría y un género respectivamente, que se especifican en las columnas "Category..categorical." y "Genres..categorical.". Los siguientes dataframes muestran que número corresponde a que categoría y género, además del total de aplicaciones de cada uno.

```{r}
cat<-aggregate(Category~Category..categorical., ex_GP, FUN=mean)
gen<-aggregate(Genres~Genres..categorical., ex_GP, FUN=mean)

cat<-merge(cat, aggregate(App~Category..categorical., ex_GP, FUN=length), by="Category..categorical.")
gen<-merge(gen, aggregate(App~Genres..categorical., ex_GP, FUN=length), by="Genres..categorical.")

cat<-merge(cat, aggregate(Installs~Category..categorical., ex_GP, FUN=sum), by="Category..categorical.")
gen<-merge(gen, aggregate(Installs~Genres..categorical., ex_GP, FUN=sum), by="Genres..categorical.")

head(cat)
```
```{r}
head(gen)
```

Existen 33 categoías y 118 géneros

```{r}
nrow(cat)
nrow(gen)
```


```{r}
ggplot(cat[order(cat$App, decreasing=TRUE),][1:15,])+
  geom_bar(aes(x=Category..categorical.,y=App,fill=Category..categorical.),stat = "identity")+
  coord_flip()+
  ylab("Número de aplicaciones")+
  xlab("Categoría")+
  ggtitle("15 categorías con\n más aplicaciones")+
  theme(legend.position = "none")+
  scale_fill_hue(l=45)
```

```{r}
ggplot(cat[order(cat$Installs, decreasing=TRUE),][1:15,])+
  geom_bar(aes(x=Category..categorical.,y=Installs,fill=Category..categorical.),stat = "identity")+
  coord_flip()+
  ylab("Número de descargas")+
  xlab("Categoría")+
  ggtitle("15 categorías más descargadas")+
  theme(legend.position = "none")+
  scale_fill_hue(l=45)
```

```{r}
ggplot(gen[order(gen$App, decreasing=TRUE),][1:15,])+
  geom_bar(aes(x=Genres..categorical.,y=App,fill=Genres..categorical.),stat = "identity")+
  coord_flip()+
  ylab("Número de aplicaciones")+
  xlab("Género")+
  ggtitle("15 géneros con más aplicaciones")+
  theme(legend.position = "none")+
  scale_fill_hue(l=45)
```

```{r}
ggplot(gen[order(gen$Installs, decreasing=TRUE),][1:15,])+
  geom_bar(aes(x=Genres..categorical.,y=Installs,fill=Genres..categorical.),stat = "identity")+
  coord_flip()+
  ylab("Número de descargas")+
  xlab("Género")+
  ggtitle("15 géneros más descargados")+
  theme(legend.position = "none")+
  scale_fill_hue(l=45)
```

La columna "Rating" muestra la puntuación, del 1 al 5, de cada aplicación, dada por los usuarios. Tiene un promedio de 4.173, mediana 4.3 y rango intercuartil 0.5. Contiene 1463 valores NA.

```{r}
ggplot(ex_GP[!is.na(ex_GP$Rating),])+
  geom_boxplot(aes(y=Rating))
```

La colunma "Size" muestra el tamaño en MB de las aplicaciones. Tiene un mpinimo de 0.0085, máximo de 100, media 20.39529, mediana 12 y rango intercuartil 23.4. Cortando el 10% de valores extremos la media baja a 16.26433.

```{r}
mean(ex_GP[!is.na(ex_GP$Size),]$Size,trim=0.1)
```

```{r}
ggplot(ex_GP[!is.na(ex_GP$Size),])+
  geom_boxplot(aes(y=Size))
```

La columna contiene 1227 valores NA. La intersección de nulos entre "Rating" y "Size" es de tan solo 58 filas.

```{r}
nrow(ex_GP[is.na(ex_GP$Rating) & is.na(ex_GP$Size),])
```

La columna "Reviews" muestra el número de reviews que ha resibido cada aplicación. Tiene un mínimo de 0, máximo de 78158306, media 216593, mediana 967, rango inter cuartil 29376 y desviación estandar 1831320.

```{r}
sd(ex_GP$Reviews)
```

Extrayendo el 1% de los extremos la media se reduce a 100217.1

```{r}
mean(ex_GP$Reviews,trim=0.01)
```
Extrayendo el 10% se reduce a 19295.5

```{r}
mean(ex_GP$Reviews,trim=0.1)
```

```{r}
ggplot(ex_GP[order(ex_GP$Reviews, decreasing=TRUE),][1:15,])+
  geom_bar(aes(x=App,y=Reviews,fill=App),stat = "identity")+
  coord_flip()+
  ylab("Número de reviews")+
  xlab("Aplicación")+
  ggtitle("15 aplicaciones con más reviews")+
  theme(legend.position = "none")+
  scale_fill_hue(l=45)
```

La columna "Installs" muestra el número de descargas de cada aplicación. Tiene un míniom de 0, máximo de 10^9, media 7.778*10^6, mediana 10^5, primer cuartil 10^3 y tercer cuartil 10^6.

```{r}
ggplot(ex_GP[order(ex_GP$Installs, decreasing=TRUE),][1:10,])+
  geom_bar(aes(x=App,y=Installs,fill=App),stat = "identity")+
  coord_flip()+
  ylab("Número de descargas")+
  xlab("Aplicación")+
  ggtitle("10 aplicaciones más descargadas")+
  theme(legend.position = "none")+
  scale_fill_brewer(palette="Spectral")
```
```{r}
ggplot(ex_GP)+
  geom_boxplot(aes(y=Installs))
```

La columna "Type" asigna 0 a las aplicaciones gratis y 1 a las que no lo son. El valor de la fila 8903 es -1, debería ser 0.

```{r}
ex_GP[8029,"Type"]
(ex_GP[8029,"Type"]<-0)
```

Hay 756 aplicaciones pagadas y 8903 gratis.

```{r}
sum(ex_GP$Type)
```

La columna "Price" muestra el precio de las aplicacines. Entre las aplicaciones de pago, el mínimo es 0.99, el máximo 400, la media 14.04515, la mediana 2.99 y la desviación estandar 58.74361. Extrayendo el 5% de los valores extremos, la media se reduce a 4.027639.

```{r}
min(ex_GP[ex_GP$Type==1,]$Price)
max(ex_GP[ex_GP$Type==1,]$Price)
mean(ex_GP[ex_GP$Type==1,]$Price)
median(ex_GP[ex_GP$Type==1,]$Price)
sd(ex_GP[ex_GP$Type==1,]$Price)
mean(ex_GP[ex_GP$Type==1,]$Price,trim=0.05)
```

Extended google Playstore User Review:

Contiene 64295 filas correspondientes a reseñas de los usuarios sobre las aplicaciones. La primera columna indica la aplicación, la segunda contiene el texto de la review y las 31 restantes muestran datos del texto, tales como el número de caracteres o si la reseña es positiva o negativa. 26868 filas no contienen información del texto.

```{r}
ex_GPur<-ex_GPur[!is.na(ex_GPur$characters_count),]
```

El dataframe posee 37427 filas útiles.

Las columnas de la 3 a la 17 contienen datos numéricos sobre el texto, del tipo número de caracteres, número de palabras, número de espacios, etc.

La columna "sentiment_polarity_score" contiene valores continuos entre -1 y 1, que representan el grado de negatividad, si es cercano a -1, o positividad, si es cercano a 1, de la review. Tiene media 0.1822 y mediana 0.15. Las columnas "sentiment_polarity" y "sentiment_polarity_summarised" descriven la variable categóricamente.

La columna "sentiment_sunjetivity_score" contiene valores continuos de 0 a 1, que indican el grado de objetividad, si es cercano a 0, o subjetividad, si es cercano a 1, de la review. Tiene media 0.4929 y mediana 0.5143. La columna "sentiment_sunjetivity" descrive la variable categóricamente.

La columna "spelling_quality_score" contiene valores continuos de 0 a 1, que tan mal, si es cercano a 0, o bien, si es cercano a 1, escrita está la review. Tiene media 0.893 y mediana 0.918. Las columnas "spelling_quality" y "spelling_quality_summarised" descriven la variable categóricamente.

La columna "ease_of_reading_score" contiene valores continuos de -1570.79 a 206.84, que tan difícil, si es cercano a 0, o fácil, si es cercano a 1, de leer es la review. Tiene media 74.03 y mediana 74.53. Las columnas "ease_of_reading_quality" y "ease_of_reading_summarised" descriven la variable categóricamente.

Reescalar "ease_of_reading_score" al rango [-1,1]:

```{r}
ex_GPur$ease_of_reading_score<-reEscale(ex_GPur$ease_of_reading_score, -1, 1)
```

La columna "grammar_check_score" cuenta el total de errores gramaticales de la reseña.

La columna "original_Sentiment_Polarity" difiere en en 4790 filas de "sentiment_polarity_score" y comparte las mismas medidas de dispersión.

La columna "original_Sentiment_Subjectivity" difiere en en 2996 filas de "sentiment_subjectivity_score" y comparte las mismas medidas de dispersión.

```{r}
nrow(ex_GPur[ex_GPur$sentiment_polarity_score!=ex_GPur$original_Sentiment_Polarity, ])
nrow(ex_GPur[ex_GPur$sentiment_subjectivity_score != ex_GPur$original_Sentiment_Subjectivity,])
```

Cruce de datos:

En el dataframe "Extended google Playstore User Review" hay 865 apliaciones distintas, de las cuales 816 están en "Extended google Playstore".

```{r}
cur<-aggregate(sentiment_polarity_score ~ App, ex_GPur, FUN=mean)

cur<-merge(cur, aggregate(ease_of_reading_score ~ App, ex_GPur, FUN=mean), by="App")

cur<-merge(cur, aggregate(sentiment_subjectivity_score ~ App, ex_GPur, FUN=mean), by="App")

cur<-merge(cur, aggregate(spelling_quality_score ~ App, ex_GPur, FUN=mean), by="App")

cur<-merge(cur, ex_GP, by="App")

nrow(cur[cur$App %in% ex_GP$App,])
```

Se crea un dataframe con la filas y columnas de "Extended Google Playstore" que corresponden a apliciones que están en "Extended Google Playstore User Review", más cuatro columnas con los promedios de "sentiment_polarity_score", "ease_of_reading_score", "sentiment_subjectivity_score" y "spelling_quality_score".

La columna "Rating" no contiene valores NA.

```{r}
nrow(cur[is.na(cur$Rating),])
```

La columna "Size" contiene 248 valores NA.

```{r}
nrow(cur[is.na(cur$Size),])
```
Sólo 9 aplicaciones no son gratis.

```{r}
sum(cur$Type)
```

No se presenta correlación significativa entre los promedios de "sentiment_polarity_score", "ease_of_reading_score", "sentiment_subjectivity_score" y "spelling_quality_score".

```{r}
(cor(cur[,2:5]))
```

La correlación de los "scores" con Rating en positiva, mientras que con el número de reviews es negativa, sin embargo ninguna alcanza valores significativos. Las dos correlaciones más altas se dan entre la polaridad y subjetividad con Rating, estas son de 0.2640532 y 0.2154879 respectivamente.

```{r}
cor(cur[,c(2,7)]) #0.2640532
cor(cur[,c(3,7)]) #0.07695201
cor(cur[,c(4,7)]) #0.2154879
cor(cur[,c(5,7)]) #0.05209052
cor(cur[,c(2,8)]) #-0.123308
cor(cur[,c(3,8)]) #-0.03066006
cor(cur[,c(4,8)]) #-0.001157635
cor(cur[,c(5,8)]) #-0.02082146
```

La polaridad tiene un mínimo de -0.5, máximo de 1, media 0.20052, mediana 0.19822 y rango intercuartil 0.21689.

La facilidad de lectura tiene un mínimo de 0.7841, máximo de 0.9037, media 0.8507, mediana 0.8499 y rango intercuartil 0.0157.

La subjetividad tiene un mínimo de 0, máximo de 0.9167, media 0.492, mediana 0.4971 y rango intercuartil 0.0852.

La calidad de escritura tiene un mínimo de 0.6667, máximo de 1, media 0.8913, mediana 0.8968 y rango intercuartil 0.0449.

```{r}
summary(cur[,2:5])
```

Se mantienen las 33 categorías y 67 de los 118 géneros de "Extended Google Playstore"

```{r}
cat2<-aggregate(Category~Category..categorical., cur, FUN=mean)
gen2<-aggregate(Genres~Genres..categorical., cur, FUN=mean)

cat2<-merge(cat2, aggregate(App~Category..categorical., cur, FUN=length), by="Category..categorical.")
gen2<-merge(gen2, aggregate(App~Genres..categorical., cur, FUN=length), by="Genres..categorical.")

cat2<-merge(cat2, aggregate(sentiment_polarity_score~Category..categorical., cur, FUN=mean), by="Category..categorical.")
gen2<-merge(gen2, aggregate(sentiment_polarity_score~Genres..categorical., cur, FUN=mean), by="Genres..categorical.")

cat2<-merge(cat2, aggregate(ease_of_reading_score~Category..categorical., cur, FUN=mean), by="Category..categorical.")
gen2<-merge(gen2, aggregate(ease_of_reading_score~Genres..categorical., cur, FUN=mean), by="Genres..categorical.")

cat2<-merge(cat2, aggregate(sentiment_subjectivity_score~Category..categorical., cur, FUN=mean), by="Category..categorical.")
gen2<-merge(gen2, aggregate(sentiment_subjectivity_score~Genres..categorical., cur, FUN=mean), by="Genres..categorical.")

cat2<-merge(cat2, aggregate(spelling_quality_score~Category..categorical., cur, FUN=mean), by="Category..categorical.")
gen2<-merge(gen2, aggregate(spelling_quality_score~Genres..categorical., cur, FUN=mean), by="Genres..categorical.")

cat2<-merge(cat2, aggregate(Installs~Category..categorical., cur, FUN=sum), by="Category..categorical.")
gen2<-merge(gen2, aggregate(Installs~Genres..categorical., cur, FUN=sum), by="Genres..categorical.")

head(cat2)
```
```{r}
head(gen2)
```

```{r}
ggplot(cur[order(cur$sentiment_polarity_score, decreasing=FALSE),][1:15,])+
  geom_bar(aes(x=App,y=sentiment_polarity_score,fill=App),stat = "identity")+
  coord_flip()+
  ylab("Polaridad")+
  xlab("Aplicación")+
  ggtitle("15 aplicaciones con peor\n polaridad en comentarios")+
  theme(legend.position = "none")+
  scale_fill_hue(l=45)
```

```{r}
ggplot(cur[order(cur$sentiment_polarity_score, decreasing=TRUE),][1:15,])+
  geom_bar(aes(x=App,y=sentiment_polarity_score,fill=App),stat = "identity")+
  coord_flip()+
  ylab("Polaridad")+
  xlab("Aplicación")+
  ggtitle("15 aplicaciones con mejor\n polaridad en comentarios")+
  theme(legend.position = "none")+
  scale_fill_hue(l=45)
```

```{r}
write.csv(ex_GP, "GooglePlaystore.csv", row.names = FALSE)
write.csv(ex_GPur, "UserReview.csv", row.names = FALSE)
write.csv(cur, "GPUserReview.csv", row.names = FALSE)
write.csv(cat, "Categories1.csv", row.names = FALSE)
write.csv(gen, "Genre1.csv", row.names = FALSE)
write.csv(cat2, "Categories2.csv", row.names = FALSE)
write.csv(gen2, "Genre2.csv", row.names = FALSE)
```

```{r}
customers <- read.csv("C:/Users/faria/OneDrive/Documentos/Tareas/Batos/olist_order_reviews_dataset.csv")
orders<-read.csv("C:/Users/faria/OneDrive/Documentos/Tareas/Batos/olist_sellers_dataset.csv")
```

