---
title: "Exploración dataset de usuarios"
output: html_notebook
---
Librerias:

```{r}
library(dplyr)
```

Se carga el dataset:
```{r}
users <- read.csv("dataset_modificado/dataset-usuarios.csv", encoding="UTF-8")
```

Primeras filas del dataset:
```{r}
head(users)
```

Tipo de cada dato:
```{r}
str(users[0,])
```
Selecciones sólo las variables numéricas

```{r}
numeric_atr <- users %>% dplyr::select(where(is.numeric))
head(numeric_atr)
```
Veamos si hay alguna correlación lineal entre ellas
```{r}
cor(numeric_atr)
```
Son de notar las siguientes relaciones lineales:

  - sentiment_polarity_score vs sentiment_subjectivity_score : 0.261587278 Relación lineal directa
  - spelling_quality_score vs grammar_check_score :-0.102326653 Relación lineal inversa
  - sentiment_polarity_score vs grammar_check_score: -0.104765855 Relación lineal inversa
  - ease_of_reading_score vs grammar_check_score : -0.128594206 Relación lineal inversa
  
Si bien no son relaciones particularmente fuertes, taampoco son para nada debiles y de hecho tienen algo de sentido:
  - La polaridad es directamente proporcional a la subjetividad, lo cuál puede indicar que el gusto por una aplicación puede 
    llevar a la gente a hablar mejor de ella sin tanta objetividad.
    
  - Tanto la facilidad de lectura como la calidad de escritura de los comentarios son inversamente proporcionales a los          errores gramaticales, lo cuál tiene sentido, pues entre peor escritas estén las palabras, es menos probable que se pueda     entender el mensaje.
  
  - La polaridad es inversamente proporcional a los errores gramaticales, lo que podría indicar que mientras menos le agrade     a un individuo una aplicación, tenderá a escribir su review (tal vez por el enojo)
  
